【裁判字號】    95,軍上,50
【裁判日期】    951226
【裁判案由】    竊盜等
【裁判全文】
臺灣高等法院刑事判決
上  訴  人
即  被  告  甲○○
上列上訴人因竊盜等案件，不服國防部高等軍事法院，95年上訴
字第77號，中華民國95年10月27日第二審判決（起訴案號：國防
部北部地方軍事法院檢察署95年偵字第68號，初審判決案號：國
防部北部地方軍事法院95年訴字第95號），提起上訴，本院判決
如下：
    主  文
上訴駁回。
    理  由
一、按被告不服高等軍事法院宣告有期徒刑之上訴判決者，得以
    判決違背法令為理由，向高等法院提起上訴，軍事審判法第
    181條第5項定有明文。是不服高等軍事法院有期徒刑判決而
    向高等法院提出上訴者，非以原判決違背法令為理由者不得
    為之，此為其上訴之法定要件。若上訴理由並未依據卷內訴
    訟資料，具體指摘原判決不適用何種法則或如何適用不當，
    或所指摘原判決違法情事，顯與法律規定得為上訴高等法院
    之違法情形，不相適合者，其上訴自屬違背法律上之程式。
二、本件原判決認定，被告甲○○服役期間，曾因營區竊盜案件
    ，經國防部北部地方軍事法院判處有期徒刑3月，如易科罰
    金以銀元佰元折算壹日確定，於民國（下同）94年10月25
    日執行完畢。詎被告不知悔改，基於意圖為自己不法所有之
    概括犯意，於95年2月16日晚間10時30分許，擅自潛入其服
    役單位空軍第一作戰管制中心設施分隊動力官李康生上尉之
    營區寢室內（未上鎖），徒手竊取李康生所有皮夾乙只（內
    有現金新臺幣5,400元及中華郵政股份有限公司帳戶號碼000
    00000000000郵政儲金金融卡乙張）。繼又於同年月20日晚
    上9時許，再徒手竊取營區同寢室洪偉豪下士所有之中華郵
    政股份有限公司帳戶號碼00000000000000郵政儲金金融卡乙
    張。且甲○○為避免洪偉豪察覺其郵政儲金金融卡遭竊，遂
    將先前所竊得李康生之郵政儲金金融卡置於洪偉豪皮夾內企
    圖掩飾犯行。95年2月28日洪偉豪休假出營，因提款未果，
    發現其持有之郵政儲金金融卡左下角無缺角，與其原先之提
    款卡左下角有缺角之特徵顯然不同，且密碼與帳號亦不相符
    ，乃打電話回部隊請工程官盧永昌上尉代為查證，盧永昌依
    據洪偉豪回報之金融卡卡號與單位餉冊上之帳號比對，察覺
    洪偉豪持有之金融卡是李康生所有，而盧永昌因事前獲悉李
    康生有皮夾乙只遺失，即警覺事態並不單純，適有不知情之
    二兵林建利休假返營，當得知盧永昌正在查詢洪偉豪遺失之
    金融卡，隨即取出甲○○交付之郵政儲金金融卡乙張，並將
    甲○○交付該張金融卡及密碼，請其利用休假期間持卡至中
    華郵政股份有限公司所設置之自動提款機，代為查詢存款餘
    額但未得財物等情，向該管工程官盧永昌上尉報告，盧永昌
    即依據林建利提交之該張金融卡卡號再與單位餉冊上之帳號
    比對，發現是洪偉豪所有之後，始決定將上情向主任（即單
    位主管）賈慕賢上校及政戰處長于學成中校報告，賈慕賢於
    聽取盧永昌查獲之諸端案情線索後，當時即已合理懷疑甲○
    ○涉嫌竊盜，旋即指示處長于學成中校詢問甲○○，甲○○
    起初裝做不知情，嗣經主任賈慕賢上校詢問甲○○何以將洪
    偉豪所有之郵政儲金金融卡及密碼委請不知情之二兵林建利
    代為查詢存款餘額，甲○○因無法做合理之解釋，始承認有
    竊取洪偉豪之郵政儲金金融卡及竊取李康生皮夾並將其中之
    李康生郵政儲金金融卡置入洪偉豪皮夾內以圖掩飾之犯行。
    被告係犯陸海空軍刑法第76條第1項第8款、刑法第320條第1
    項、第321條第1項1第1款之營區夜間侵入住宅竊盜罪，應依
    修正前刑法第56條連續犯之規定，從一重處斷，乃認第一審
    法院判決被告有期徒刑10月，並無不合（被告行為時在刑法
    修正前，不成立累犯，且被告利用不知情之林建利使用竊得
    之金融卡提款未遂，不成立刑法第339條之2第1項之罪），
    駁回被告之上訴。其認事用法正確，量刑亦屬允當。經核於
    法並無不合。
三、被告上訴意旨，以其係自首，且原判決既認被告不成立累犯
    ，乃於量刑時又認被告成立累犯，指摘原判決違背法令云云
    惟原判決已就被告非係自首一節詳予敘明，再被告固不成立
    累犯，原判決亦未認定被告為累犯，僅於量刑時審酌被告前
    科刑情形，原判決並無違背法令之處，被告上訴，顯非合法
    ，應予駁回。
四、據上論斷，應依軍事審判法第206條第1項，刑事訴訟法第39
    5條前段，判決如主文。
中    華    民    國    95    年    12    月    26    日
                  刑事第十一庭審判長法  官  張連財
                                    法  官  楊照男
                                    法  官  林明俊
以上正本證明與原本無異。
不得再上訴。
                                    書記官  蕭進忠
中    華    民    國    96    年    1     月    3     日


司法院資訊處製作；財團法人民間司法改革基金會備份。
